<?xml version='1.0' encoding='utf-8'?>
<verb default="díchoirigh" disambig="">
  <verbalNoun default="díchoiriú" />
  <verbalAdjective default="díchoirithe" />
  <tenseForm default="díchoirigh" tense="Past" dependency="Indep" person="Base" />
  <tenseForm default="díchoiríomar" tense="Past" dependency="Indep" person="Pl1" />
  <tenseForm default="díchoiríodar" tense="Past" dependency="Indep" person="Pl3" />
  <tenseForm default="díchoiríodh" tense="Past" dependency="Indep" person="Auto" />
  <tenseForm default="díchoirigh" tense="Past" dependency="Dep" person="Base" />
  <tenseForm default="díchoiríomar" tense="Past" dependency="Dep" person="Pl1" />
  <tenseForm default="díchoiríodar" tense="Past" dependency="Dep" person="Pl3" />
  <tenseForm default="díchoiríodh" tense="Past" dependency="Dep" person="Auto" />
  <tenseForm default="díchoiríodh" tense="PastCont" dependency="Indep" person="Base" />
  <tenseForm default="díchoirínn" tense="PastCont" dependency="Indep" person="Sg1" />
  <tenseForm default="díchoiríteá" tense="PastCont" dependency="Indep" person="Sg2" />
  <tenseForm default="díchoirímis" tense="PastCont" dependency="Indep" person="Pl1" />
  <tenseForm default="díchoirídís" tense="PastCont" dependency="Indep" person="Pl3" />
  <tenseForm default="díchoirítí" tense="PastCont" dependency="Indep" person="Auto" />
  <tenseForm default="díchoiríodh" tense="PastCont" dependency="Dep" person="Base" />
  <tenseForm default="díchoirínn" tense="PastCont" dependency="Dep" person="Sg1" />
  <tenseForm default="díchoiríteá" tense="PastCont" dependency="Dep" person="Sg2" />
  <tenseForm default="díchoirímis" tense="PastCont" dependency="Dep" person="Pl1" />
  <tenseForm default="díchoirídís" tense="PastCont" dependency="Dep" person="Pl3" />
  <tenseForm default="díchoirítí" tense="PastCont" dependency="Dep" person="Auto" />
  <tenseForm default="díchoiríonn" tense="PresCont" dependency="Indep" person="Base" />
  <tenseForm default="díchoirím" tense="PresCont" dependency="Indep" person="Sg1" />
  <tenseForm default="díchoirímid" tense="PresCont" dependency="Indep" person="Pl1" />
  <tenseForm default="díchoirítear" tense="PresCont" dependency="Indep" person="Auto" />
  <tenseForm default="díchoiríonn" tense="PresCont" dependency="Dep" person="Base" />
  <tenseForm default="díchoirím" tense="PresCont" dependency="Dep" person="Sg1" />
  <tenseForm default="díchoirímid" tense="PresCont" dependency="Dep" person="Pl1" />
  <tenseForm default="díchoirítear" tense="PresCont" dependency="Dep" person="Auto" />
  <tenseForm default="díchoireoidh" tense="Fut" dependency="Indep" person="Base" />
  <tenseForm default="díchoireoimid" tense="Fut" dependency="Indep" person="Pl1" />
  <tenseForm default="díchoireofar" tense="Fut" dependency="Indep" person="Auto" />
  <tenseForm default="díchoireoidh" tense="Fut" dependency="Dep" person="Base" />
  <tenseForm default="díchoireoimid" tense="Fut" dependency="Dep" person="Pl1" />
  <tenseForm default="díchoireofar" tense="Fut" dependency="Dep" person="Auto" />
  <tenseForm default="díchoireodh" tense="Cond" dependency="Indep" person="Base" />
  <tenseForm default="díchoireoinn" tense="Cond" dependency="Indep" person="Sg1" />
  <tenseForm default="díchoireofá" tense="Cond" dependency="Indep" person="Sg2" />
  <tenseForm default="díchoireoimis" tense="Cond" dependency="Indep" person="Pl1" />
  <tenseForm default="díchoireoidís" tense="Cond" dependency="Indep" person="Pl3" />
  <tenseForm default="díchoireofaí" tense="Cond" dependency="Indep" person="Auto" />
  <tenseForm default="díchoireodh" tense="Cond" dependency="Dep" person="Base" />
  <tenseForm default="díchoireoinn" tense="Cond" dependency="Dep" person="Sg1" />
  <tenseForm default="díchoireofá" tense="Cond" dependency="Dep" person="Sg2" />
  <tenseForm default="díchoireoimis" tense="Cond" dependency="Dep" person="Pl1" />
  <tenseForm default="díchoireoidís" tense="Cond" dependency="Dep" person="Pl3" />
  <tenseForm default="díchoireofaí" tense="Cond" dependency="Dep" person="Auto" />
  <moodForm default="díchoiríodh" mood="Imper" person="Base" />
  <moodForm default="díchoirím" mood="Imper" person="Sg1" />
  <moodForm default="díchoirigh" mood="Imper" person="Sg2" />
  <moodForm default="díchoirímis" mood="Imper" person="Pl1" />
  <moodForm default="díchoirígí" mood="Imper" person="Pl2" />
  <moodForm default="díchoirídís" mood="Imper" person="Pl3" />
  <moodForm default="díchoirítear" mood="Imper" person="Auto" />
  <moodForm default="díchoirí" mood="Subj" person="Base" />
  <moodForm default="díchoirímid" mood="Subj" person="Pl1" />
  <moodForm default="díchoirítear" mood="Subj" person="Auto" />
</verb>
